臺灣高等法院臺中分院刑事判決       100年度上訴字第1441號
                                   100年度上訴字第1445號
上  訴  人  臺灣臺中地方法院檢察署檢察官
上  訴  人
即  被  告  朱火泉
選任辯護人  盧志科律師
上  訴  人
即  被  告  簡明弘
選任辯護人  許宏達律師
上列上訴人因被告等違反毒品危害防制條例案件，不服臺灣臺中
地方法院99年度訴字第3372號、100年度訴字第690號中華民國10
0年5月17日第一審判決（起訴案號：臺灣臺中地方法院檢察署99
年度偵字第21771號，及追加起訴案號：臺灣臺中地方法院檢察
署100年度偵字第5383號），提起上訴，本院判決如下：
    主    文
一原判決關於有罪部分均撤銷。
二朱火泉販賣第一級毒品，累犯，處有期徒刑拾伍年月；未扣
  案因販賣第一級毒品所得之財物新臺幣壹仟元沒收，如全部或
  一部不能沒收時，以其財產抵償之；扣案之NOKIA廠牌行動電
  話機具壹支（含0000000000號SIM卡壹片）沒收。又共同販賣
  第一級毒品，累犯，處有期徒刑拾伍年月；未扣案因販賣第
  一級毒品所得之財物新臺幣壹仟元與簡明弘連帶沒收，如全部
  或一部不能沒收時，以其與簡明弘之財產連帶抵償之；扣案之
  NOKIA廠牌行動電話機具壹支（含0000000000號SIM卡壹片）沒
  收。主刑部分應執行有期徒刑拾陸年。
  被訴於99年9月17日販賣第一級毒品海洛因予李昆忠未遂部分
  無罪。
三簡明弘共同販賣第一級毒品，累犯，處有期徒刑拾貳年；未扣
  案因販賣第一級毒品所得之財物新臺幣壹仟元與朱火泉連帶沒
  收，如全部或一部不能沒收時，以其與朱火泉之財產連帶抵償
  之；扣案之NOKIA廠牌行動電話機具壹支（含0000000000號SIM
  卡壹片）沒收。
  被訴於99年9月17日販賣第一級毒品海洛因予李昆忠未遂部分
  無罪。
四其他上訴駁回。
    犯罪事實
一、朱火泉（綽號多歲、流氓仔、大仔）於民國97年間曾犯施用
    第一級毒品罪，經臺灣臺中地方法院97年度訴字第3924號判
    決判處有期徒刑1年2月確定，並於98年10月15日縮刑期滿執
    行完畢。簡明弘（綽號阿弘、眼鏡仔），於96年間曾犯施用
    第一級及第二級毒品罪，經臺灣臺中地方法院96年度訴字第
    2051號判決分別判處有期徒刑6月、2月，又因施用第一級毒
    品罪，經同地方法院96年度訴字第3291號判決判處有期徒刑
    8月，三罪定應執行刑為有期徒刑1年3月確定，並於97年10
    月20日縮刑期滿執行完畢。詎渠二人均猶不知悔改，復均明
    知海洛因為毒品危害防制條例第2條第2項第1款所規定之第
    一級毒品，不得非法持有、販賣，竟仍為下列販賣海洛因之
    行為：
(一)、朱火泉基於販賣第一級毒品海洛因以營利之犯意，於99年8
    月30日上午8時16分許，以其所有持用之0000000000號行動
    電話與黃建成持用之0000000000號行動電話聯絡交易毒品海
    洛因之事宜後，即於當日上午8時30分許，至臺中市○區○
    ○○路某處，販賣海洛因1包予黃建成，並收取黃建成交付
    之價金新臺幣（下同）1000元。
(二)、朱火泉與簡明弘基於販賣第一級毒品海洛因以營利之犯意聯
    絡，於99年8月30日上午10時24分許，由朱火泉以其所有持
    用之0000000000號行動電話與李昆忠持用之0000000000號行
    動電話聯絡交易毒品海洛因之事宜後，由與朱火泉同住在臺
    中市○區○○○路119號9樓之21租屋處之簡明弘，至臺中市
    ○區○○○路與忠明八街口處，交付海洛因1包予李昆忠，
    並向李昆忠收取價金1000元。
(三)、嗣因員警接獲臺中市○○○路與忠明八街口附近有毒品交易
    之線報，遂至該處監控，而於99年9月17日15時30分許，在
    該路口發現簡明弘形跡可疑，乃上前盤查，簡明弘情急下欲
    丟掉手中持有欲供己施用之海洛因2包時，為警當場逮獲，
    簡明弘復帶同員警至其上開租屋處搜索，於同日16時30分許
    ，適朱火泉返回上開租屋處，員警經其同意搜索後，在其身
    上扣得其所有供前揭販賣海洛因聯絡用之NOKIA廠牌行動電
    話機具1支（含0000000000號SIM卡1片），及欲供己施用之
    海洛因及甲基安非他命各1包，即併逮捕之，再循線查悉上
    揭販賣海洛因之情。而簡宏明對於前揭販賣海洛因予李昆忠
    之行為，於偵審中均自白不諱。
二、案經臺中市政府警察局第二分局報請臺灣臺中地方法院檢察
    署檢察官偵查起訴暨追加起訴。
    理    由
壹、證據能力部分：
    刑事訴訟法第159條之4規定，可作為證據之文書有：一除顯
    有不可信之情況外，公務員職務上製作之紀錄文書、證明文
    書。二除顯有不可信之情況外，從事業務之人於業務上或通
    常業務過程所須製作之紀錄文書、證明文書。三除前二款之
    情形外，其他於可信之特別情況下所製作之文書。而該法條
    第2款所稱從事業務之人於業務上或通常業務過程所須製作
    之紀錄文書、證明文書，因係於通常業務過程不間斷、有規
    律而準確之記載，且大部分紀錄係完成於業務終了前後，無
    預見日後可能會被提供作為證據之不實登載動機，不實之可
    能性小，除非該等紀錄文書或證明文書有顯然不可信之情況
    ，否則有承認其為證據之必要；因此，採取上開文書作為證
    據，應注意該文書之製作，是否係於例行性之業務過程中，
    基於觀察或發現而當場或即時記載之特徵。查本件所調取之
    0000000000號、0000000000號、0000000000號行動電話通聯
    紀錄，本係由各家電信業者為計算電話通話費用，而以電信
    業者管控之電腦設備逐筆紀錄通話門號之通話日期、時間長
    短、通話對方門號（即發話方、受話方與發簡訊）、通話地
    點所在之最近基地臺位置等。則上開門號通聯調閱查詢單及
    通聯紀錄，顯非為訴訟上之特定目的而製作，而係屬於通常
    業務過程中不間斷之規律性、機械性記載，自屬於從事業務
    之人於業務上或通常業務過程所須製作之紀錄文書，且無何
    顯不可信之情況，故均具有證據能力。
貳、認定犯罪事實之證據及理由：
一、訊據被告朱火泉，固坦承0000000000號行動電話係其所有並
    持用，及有交付海洛因予黃建成、李昆忠施用等情，惟否認
    有販賣營利之意圖，辯稱：伊只是請渠二人施用海洛因，並
    未收錢云云。另被告簡明弘則坦承有販賣海洛因予李昆忠，
    但辯稱：被告朱火泉並未交代伊向李昆忠收錢，是伊自己缺
    錢，而向李昆忠收錢的等語。
二、被告朱火泉於99年8月30日販賣第一級毒品海洛因予黃建成
    部分經查：
(一)、證人黃建成於100年2月9日在原審審理中具結證稱：「我平
    常有施用毒品海洛因的習慣，海洛因是跟朱火泉拿的，時間
    差不多是去年8月的時候吧，我打電話給他，是打他的00000
    00000那支，接聽者為朱火泉，我們是約在太原北路的路口
    交易，是朱火泉拿毒品過來，我是以0000000000號電話與他
    聯繫。所提示之99年8月30日上午8時16分36秒、上午8點29
    分通聯，我用我的手機0000000000撥打0000000000，是我要
    向朱火泉拿毒品，叫他到太原北路，當天是朱火泉交付毒品
    海洛因給我的，我有付1000元給他，我有施用該毒品，確實
    是海洛因。」等語（參原審卷一第155-160頁筆錄）。
(二)、被告朱火泉所有持用之0000000000號行動電話通聯顯示：99
    年8月30日上午8時16分36秒、上午8點29分22秒，有與證人
    黃建成持用之0000000000號行動電話聯絡紀錄（通聯外放）
    。茲本件係證人黃建成於100年2月9日至原審為99年9月17日
    被告朱火泉經警查獲後，其有打電話欲向被告朱火泉購買海
    洛因，而經員警查獲乙事作證時，因檢察官詰問而先道出於
    99年8月間有向被告朱火泉購買過海洛因，再經與000000000
    0號行動電話通聯紀錄互核相符，參諸被告亦承認有交付海
    洛因給證人黃建成施用，是可信證人黃建成前揭所言為真，
    堪以採信。
(三)、證人黃建成於100年9月1日在本院審理中雖然具結證稱：「9
    9年8月30日被告朱火泉有拿東西給我，我有拿錢給他，我之
    前有跟朱火泉借錢，我有錢的話我就會先給他，有時候我去
    找他，他沒有東西給我的時候，我還是要給錢給他。」等語
    （參本院卷第127-128頁筆錄）。惟證人黃建成到底是何時
    跟被告朱火泉借多少錢，尚欠多少錢，不僅證人黃建成說不
    清楚（參本院卷第126頁背面筆錄），且無任何證據可資證
    明，況證人黃建成在原審作證時，並未言及當時給付1000元
    ，是要還被告朱火泉借款，本院因認證人黃建成前揭所述，
    僅係事後迴護被告朱火泉之詞，不足採信。
(四)、按海洛因係違禁物，因政府查緝甚嚴，造成物稀價昂，此為
    眾所週知之事，而被告朱火泉除自己有施用毒品所費不貲外
    （其於99年9月17日經查獲後，亦因施用第一級毒品海洛因
    及第二級毒品甲基安非他命，經臺灣臺中地方法院100年度
    訴字第63號判決判處應執行有期徒刑11月確定，參本院卷第
    182頁該案判決），並在本院供稱：「我被關出去後，於99
    年7、8月又染上毒品，也因為年紀大，所以沒有辦法找到工
    作，我買毒品的錢，是靠家裡幾年前賣土地，還有一些錢。
    」、「我承認我去買海洛因的話1包也要1000元。」等語（
    參本院卷第84、173頁筆錄），足見其沒有工作收入，只是
    靠以前賣土地的錢在生活及買毒品施用，而其年紀越來越大
    ，現有的錢因施用毒品也很快的越來越少，其自不可能甘冒
    被查獲處以刑責之風險，無端免費請人施用海洛因，是可信
    其確是為了販賣營利，方交付海洛因予證人黃建成無訛，其
    前揭所辯僅係卸責之詞，不足憑採。
三、被告朱火泉與簡明弘於99年8月30日共同販賣第一級毒品海
    洛因予李昆忠部分經查：
(一)、證人李昆忠於100年2月9日在原審審理中具結證稱：「我從
    去年8、9月開始施用海洛因，朱火泉有介紹我跟簡明弘購買
    海洛因。所提示之99年8月30日上午10時24分的通聯記錄通
    話的時間是47秒，這通我用0000000000撥打0000000000，通
    話內容是在說購買毒品海洛因的事，是約在忠明八街見面，
    是簡明弘過來，他有給我毒品海洛因，我給他1000元。我在
    警詢、偵訊都是講99年7月底購買海洛因，實際上都是指99
    年8月30日這次購買海洛因的事。」等語（參原審卷一第180
    -183頁筆錄）。
(二)、被告朱火泉於99年9月18日在檢察官聲請羈押經原審法院
    訊問時供稱：「我跟簡明弘住在一起，…有時候人家會打電
    話過來要，我就叫簡明弘送東西去給人家，簡明弘幫我拿給
    阿忠及建成這兩個而已，我只有要他拿海洛因去…」等語（
    參聲羈卷第14頁筆錄），於100年2月9日在原審審理中供
    稱：「（問：99年8月30日李昆忠有無打001這支電話給你，
    之後你叫簡明弘去交易1包1000元海洛因，是否有此事？）
    我不記得日期，可是有拿過一次沒錯。」等語（參原審卷一
    第187頁筆錄）。
(三)、被告簡明弘於99年9月17日在警詢中供稱：「（問：據李
    昆忠警訊筆錄指稱於99年7月底用其所有之0000000000撥打
    朱火泉之0000000000電話聯絡購買第一級毒品海洛因1小包
    1000元，係由你拿至臺中市○區○○○路與忠明八街口交易
    ，是否有這回事？）有的，當時我要去跟朱火泉拿毒品，剛
    好朱火泉要我將海洛因1小包拿給李昆忠，我沒向李昆中收
    取費用，因為購買毒品的錢都是朱火泉算的。」等語（參警
    卷第22-23頁筆錄），於99年9月18日在檢察官聲請羈押經
    原審法院訊問時供稱：「朱火泉叫我幫他送毒品抵債，就是
    他叫我送，並供給施用…。我與朱火泉在一起，時間是8月
    中旬，因我與朱火泉喝美沙酮認識，朱火泉向我兜售毒品才
    認識的，之後他才要我幫忙。」等語（參聲羈卷第4-5頁筆
    錄，於100年2月9日在原審審理中供稱:「那次是因為李昆
    忠打電話給朱火泉，他們講完電話後，朱火泉拿1小包藥給
    我，說阿忠在難過，叫我拿過去請他，我就拿過去給他就走
    了，沒跟他說到話，他也沒拿錢給我。」等語（參原審卷一
    第187頁筆錄）。
(四)、被告朱火泉所有持用之0000000000號行動電話通聯顯示：99
    年8月30日上午10時24分，有與證人李昆忠持用之000000000
    0號行動電話聯絡之紀錄（通聯外放）。
(五)、雖然證人李昆忠於原審審理時證稱：當天電話是被告簡明弘
    接的，不是被告朱火泉，其是與被告簡明弘聯絡交易毒品事
    宜等語（參原審卷一第184頁筆錄）。惟此與被告二人前揭
    所述不符（詳前述），自無足採。另被告二人於檢察官偵訊
    及原審審理時，雖否認有向證人李昆忠收錢，然證人李昆忠
    有交付1000元予被告簡明弘乙情，業經證人李昆忠證述如前
    ，且被告簡明弘於本院審理中亦已坦承有向證人李昆忠收錢
    在卷（參本院卷第173頁背面筆錄）。又雖然被告簡明弘供
    稱是其自己跟證人李昆忠收錢後私吞等語，惟按海洛因係違
    禁物，政府查緝甚嚴，造成物稀價昂，此為眾所週知之事，
    而被告朱火泉除自己有施用毒品所費不貲外（詳前述），並
    在本院供稱：「我被關出去後，於99年7、8月又染上毒品，
    也因為年紀大，所以沒有辦法找到工作，我買毒品的錢，是
    靠家裡幾年前賣土地，還有一些錢。」、「我承認我去買海
    洛因的話1包也要1000元。」等語（參院卷第84、173頁背面
    筆錄），足見其沒有工作收入，只是靠以前賣土地的錢在生
    活及買毒品施用，而其年紀越來越大，現有的錢因施用毒品
    也很快的越來越少，其自不可能甘冒被查獲處以刑責之風險
    ，老是在免費請人施用海洛因，是可信其確是為了販賣營利
    ，方使被告簡明弘交付海洛因予證人李昆忠無訛，被告朱火
    泉所辯顯係卸責之詞，被告簡明弘所述亦僅是迴護被告朱火
    泉之舉，均不足憑採。
四、本件雖因並未當場查獲販毒事實，而無從查知被告二人具體
    販入、賣出之實際利得金額。然按販賣第一級毒品海洛因係
    違法行為，非可公然為之，而海洛因亦無公定價格，係可任
    意分裝增減分量，且每次買賣之價格、數量，亦隨時依雙方
    之關係深淺、資力、需求量、對行情之認知、來源是否充裕
    、查緝是否嚴緊、購買者被查獲時供述購買對象之可能風險
    之評估等因素，而異其標準，機動調整，非可一概論之。從
    而販賣之利得，除非經行為人詳細供出各次所販賣之毒品之
    進價及售價，且數量俱臻明確外，實難察得其交易實情，然
    販賣者從價差或量差中牟利，方式雖異，惟其販賣行為在意
    圖營利則屬同一。從而，舉凡有償交易，除足以反證其確係
    另基於某種非圖利本意之關係外，通常尚難因無法查悉其精
    確之販入價格，作為是否高價賣出之比較，諉以無營利之意
    思而阻卻販賣犯行之追訴。被告朱火泉與黃建成、李昆忠，
    被告簡明弘與李昆忠，均非至親，倘非有利可圖，被告二人
    自無平白甘冒觸犯重罪之風險而販賣海洛因之理，足認被告
    二人主觀上確有營利之意圖甚明。本件事證已臻明確，被告
    二人犯行，均堪認定。
、論罪科刑部分：
一、按海洛因為毒品危害防制條例第2條第2項第1款所列管之第
    一級毒品，不得非法持有、販賣。是核被告朱火泉（二次）
    、簡明弘（一次）販賣海洛因之行為，均係犯毒品危害防制
    條例第4條第1項之販賣第一級毒品罪。
二、又被告二人因販賣海洛因而持有第一級毒品之低度行為，
    均為販賣海洛因之高度行為所吸收，均不另論罪。被告二
    人就販賣海洛因予李昆忠部分，有犯意聯絡及行為分擔，均
    為共同正犯。被告朱火泉所為之二次犯行，係犯意各別，
    行為互異，應予分論併罰。被告二人曾分受如犯罪事實欄
    所示之有期徒刑執行完畢，此有臺灣高等法院被告前案紀錄
    表2份存卷可證，渠二人於徒刑執行完畢後，5年以內故意再
    犯本件有期徒刑以上之各罪，均為累犯，依刑法第47條第1
    項規定，所犯各罪，除死刑及無期徒刑依法不得加重外，其
    他刑罰均應加重其刑。被告簡明弘對於受被告朱火泉之託
    交付1包海洛因給李昆忠之客觀行為，自始至終均自白在卷
    ，而此客觀行為係構成販賣第一級毒品罪之主要事實，且其
    對於員警「是否有販賣海洛因給李昆忠這回事」之詢問，回
    答「有」，於本院並供稱有向李昆忠收取價金，亦即其對於
    交付海洛因給李昆忠係在行有償之販賣交易行為，於警詢及
    本院亦已供認不諱，是其已符合偵審中均自白之要件，應依
    毒品危害防制條例第17條第2項之規定，減輕其刑。本件
    被告朱火泉販賣毒品之對象為黃建成、李昆忠二人，販賣次
    數為二次，金額合計為2000元，被告簡明弘販賣之對象僅李
    昆忠一人，販賣次數為一次，金額為1000元，渠二人實際販
    售之毒品數量，較諸販毒集團尚屬零星小額，相對於長期大
    量販賣毒品之大毒梟而言，被告二人對社會治安及國民健康
    之危害顯然較小，與此相類之案件，於實務上大多認為如處
    以法定本刑之最低刑度即無期徒刑，仍屬失之過苛而不盡情
    理，不免予人情輕法重之感，更無從與大毒梟之惡行有所區
    隔，在客觀上足以引起一般人之同情，情節尚堪憫恕，而依
    刑法第59條之規定，酌量減輕其刑，雖被告簡明弘犯行已依
    毒品危害防制條例第17條第2項之規定減輕其刑，惟此乃因
    其自白犯行所獲得之寬典，非能因此認為本件不再有情輕法
    重堪以憫恕之情狀，而剝奪被告簡明弘原可如大多數相類案
    件依刑法第59條獲得酌減之機會，否則自白犯行者依毒品危
    害防制條例第17條第2項減輕其刑，未自白犯行者依刑法第
    59條酌減其刑，結果相同，毒品危害防制條例第17條第2項
    還能如何起鼓勵自白之作用。本院因認被告朱火泉二次犯行
    ，在客觀上足以引起一般人之同情，情節尚堪憫恕，乃依刑
    法第59條之規定，均酌量減輕其刑，另被告簡明弘一次犯行
    ，依毒品危害防制條例第17條第2項規定減輕其刑後，仍屬
    情輕法重，在客觀上仍足以引起一般人之同情，而難認無可
    憫恕之處，再依刑法第59條之規定，遞減輕其刑。被告朱
    火泉以上刑之加減，先加後減之，被告簡明弘以上刑之加減
    ，先加後遞減之。
三、原審據以論罪科刑，固非無見，惟(甲)原審判決並未敘明在被
    告簡明弘前揭租屋處扣得之電子磅秤1臺，與被告二人本件
    販賣海洛因之行為有何關連證據，即併予宣告沒收，(乙)原審
    判決於附表編號2部分，並未載明被告簡明弘持用之0000000
    000號行動電話，與該次販賣海洛因予李昆忠有何關連證據
    ，逕併予宣告沒收，(丙)被告簡明弘，於偵審中均自白犯罪，
    原審判決未及依毒品危害防制條例第17條第2項自白減輕其
    刑之規定，予以減輕其刑等，而有未合或不當。被告二人提
    起上訴，仍執前揭辯詞否認犯罪（被告簡明弘嗣在本院審理
    中認罪），請求諭知無罪判決，雖均無理由，然因原審判決
    就此部分既有前開可議之處，本院自應將原審判決關於此部
    分予以撤銷改判。
四、爰審酌被告朱火泉（二次）、簡明弘（一次）販賣之毒品海
    洛因均量微價低，被告朱火泉僅國小畢業（參警卷第7頁）
    ，被告簡明弘僅國中畢業（參警卷第18頁），教育及智識程
    度均較低，被告簡明弘對其所為雖已自白不諱，但卻刻意迴
    護被告朱火泉，及被告二人所為均助長他人施用毒品成癮之
    惡習，戕害他人身心健康，對社會治安之危害甚鉅等一切情
    狀，分別量處如主文所示之刑，被告朱火泉部分，並定其應
    執行刑。另沒收部分：毒品危害防制條例第19條第1項規
    定，犯販賣毒品罪者，其犯罪所得之財物均沒收之，係採義
    務沒收主義，故販賣毒品所得之對價，不問其中成本若干，
    利潤多少，均應全部諭知沒收，貫徹政府查禁煙毒之決心，
    以符立法本旨；又共同正犯之犯罪所得為新臺幣時，因係合
    併計算，且於全部或一部不能沒收時以其財產抵償之，為避
    免執行時發生重複沒收、抵償之情形，故各共同正犯之間係
    採連帶沒收主義，於裁判時僅諭知連帶沒收，不得就全體共
    同正犯之總所得對各該共同正犯分別重複諭知沒收（參最高
    法院91年台上字第2419號、95年台上字第1781、3883號判決
    ）。是以被告朱火泉販賣海洛因予黃建成之所得1000元，雖
    未扣案，仍應在所犯罪下，併予宣告沒收，如全部或一部不
    能沒收時，以其財產抵償之，被告二人共同販賣海洛因予李
    昆忠之所得1000元，雖未扣案，亦應在各所犯罪下，併予宣
    告連帶沒收，如全部或一部不能沒收時，以被告二人之財產
    連帶抵償之。扣案之NOKIA廠牌行動電話機具1支（含0000
    000000號SIM卡1片），係被告朱火泉所有並持用，此經被告
    朱火泉於原審及本院供述在卷（參原審卷二第37頁、本院卷
    第84頁背面筆錄），並供聯絡販賣海洛因予黃建成、李昆忠
    之用，此經本院查證屬實，依毒品危害防制條例第19條第1
    項規定，應在所犯各罪項下併予宣告沒收。本件員警逮獲
    被告簡明弘時，雖尚扣得被告簡明弘所有持用之SAMSUNG廠
    牌0000000000號行動電話1支，惟被告簡明弘為本件販賣海
    洛因予李昆忠時，係因其與被告朱火泉住在一起，被告朱火
    泉叫其送去給李昆忠（詳前被告二人供述），並非被告朱火
    泉打被告簡明弘之該0000000000號行動電話聯絡差使，且該
    0000000000號行動電話顯示，99年8月30日並無與被告朱火
    泉使用之0000000000號行動電話，或李昆忠使用之00000000
    00號行動電話有任何聯絡紀錄（參原審卷一第90 頁），足
    見該0000000000號行動電話與被告二人販賣海洛因予李昆忠
    部分，並無任何關連，自不得併予宣告沒收。本件員警查
    獲被告簡明弘時，雖在其身上扣得海洛因2包，被告簡明弘
    帶同員警回其上揭租屋處時，又扣得海洛因3包及電子磅秤1
    臺等物，惟被告簡明弘供稱在其身上扣到之該2包海洛因係
    被告朱火泉無償送其使用的，被告朱火泉供稱在上揭租屋處
    扣到之3包海洛因，係其施用剩餘的，被告二人供稱電子磅
    秤1臺係供被告朱火泉控制施用毒品之量所用等語（參原審
    卷二第37頁筆錄）。而本件並無證據證明該5包海洛因及該
    臺電子磅秤，與被告二人本件販賣海洛因予黃建成、李昆忠
    有何關連，且被告二人於99年9月17日經警查獲當天，亦有
    施用海洛因，嗣分別經原審法院99年度訴字第3452號、100
    年度訴字第63號判決分別判處徒刑確定（參本院卷第181-18
    2頁），是渠二人前揭所言，尚非全然不可信，況本件二次
    販賣時間99年8月30日，距查扣之99年9月17日，已有18日之
    久，本院因認該5包海洛因及電子磅秤1臺，均與本件販賣海
    洛因無關，乃均未併予宣告沒收，附此敘明。
肆、無罪部分：
一、本件公訴意旨另以：
(一)、周銘輝於99年9月3日21時19分，以公共電話撥打被告朱火泉
    所有持用之0000000000號行動電話，由被告簡明弘接電話，
    並出面與證人周銘輝相約於臺中市○區○○路與大雅路口附
    近，以2000元之價格，販賣第二級毒品甲基安非他命予周銘
    輝。因認被告二人共同涉犯毒品危害防制條第4條第2項之販
    賣第二級毒品既遂罪嫌。
(二)、周銘輝於99年9月17日16時11分許，以行動電話0000000000
    撥打至0000000000號行動電話予被告朱火泉、簡明弘，並於
    同日16時20分，至被告朱火泉上開租屋處，欲購買第二級毒
    品甲基安非他命，惟因被告朱火泉、簡明弘已遭警員當場查
    獲，而販賣未遂。因認被告二人共同涉犯毒品危害防制條例
    第4條第2項、第6項之販賣第二級毒品未遂罪嫌。
(三)、黃建成於99年9月17日16時20分，以公共電話撥打至0000000
    000號行動電話，欲向被告朱火泉、簡明弘購買第一級毒品
    海洛因，並於同日19時15分許，至被告朱火泉、簡明弘之前
    揭租屋處，惟因被告二人已遭警員當場查獲，而販賣未遂。
    因認被告二人共同涉犯毒品危害防制條例第4條第1項、第6
    項之販賣第一級毒品未遂罪嫌。
(四)、李昆忠於99年9月17日17時9分許，以其持用之0000000000號
    行動電話撥打至被告朱火泉所有持用之0000000000號行動電
    話，欲向被告朱火泉、簡明弘購買第一級毒品海洛因，並於
    同日17時30分許前往被告朱火泉、簡明弘前揭租屋處，惟因
    被告朱火泉、簡明弘已遭警員當場查獲，而販賣未遂。【原
    審判決就此部分認定係李昆忠於99年9月17日某時，以不詳
    電話與被告朱火泉聯絡毒品交易事宜後，被告朱火泉即指示
    被告簡明弘於同日15時30分，前往臺中市○○○路、忠明八
    街口，欲販賣交付海洛因毒品予李昆忠，惟未遇李昆忠，即
    為警當場查獲，李昆忠遂無從尋獲被告簡明弘以取得毒品，
    乃續撥打被告簡明弘、朱火泉使用之0000000000號、000000
    0000號行動電話，並於同日17時9分，使用0000000000號行
    動電話撥打0000000000號行動電話，圖以順利購得毒品，嗣
    因被告簡明弘應警方要求，在電話中與李昆忠約在上址見面
    ，李昆忠依約於同日17時30分前來上址，始為警查獲，而販
    賣未遂】。因認被告二人共同涉犯毒品危害防制條例第4條
    第1項、第6項之販賣第一級毒品未遂罪嫌。
二、按犯罪事實應依證據認定之，無證據不得認定犯罪事實；
    又不能證明被告犯罪或其行為不罰者，應諭知無罪之判決，
    刑事訴訟法第154條第2項、第301條第1項分別定有明文。
    認定不利於被告之事實，須依積極證據，苟積極證據不足為
    不利於被告事實之認定時，即應為有利於被告之認定，更不
    必有何有利之證據；又事實之認定，應憑證據，如未能發現
    相當證據，或證據不足以證明，自不能以推測或擬制之方法
    ，以為裁判基礎；且刑事訴訟法上所謂認定犯罪事實之積極
    證據，係指適合於被告犯罪事實之認定之積極證據而言，雖
    不以直接證據為限，間接證據亦包括在內，然而無論直接或
    間接證據，其為訴訟上之證明，須於通常一般之人均不致有
    所懷疑，而得確信其為真實之程度者，始得據為有罪之認定
    ，倘其證明尚未達到此一程度，而有合理之懷疑存在時，致
    使無從形成有罪之確信，根據「罪證有疑，利於被告」之證
    據法則，即不得遽為不利被告之認定（參最高法院30年上字
    第816號、29年上字第3105號、30年上字第1831、40年台上
    字第86號、76年台上字第4986號判例)。施用毒品者所稱
    其向某人買受毒品之指證，不得作為有罪判決之唯一證據，
    仍須調查其他必要之證據，以察其是否與事實相符，為最高
    法院歷年來之見解，良以毒品買受者之指證，其憑信性於通
    常一般人已有所懷疑，尚難確信其為真實，況依修正前毒品
    危害防制條例第17條之規定，其供出毒品來源而破獲者，復
    得減輕其刑，則其指證之真實性猶有疑慮，是施用毒品者之
    指證，其真實性有待其他必要證據加以補強，茲所謂必要之
    補強證據，固不以證明販賣毒品犯罪構成要件之全部事實為
    必要，但以與施用者之指證具有相當之關聯性為前提，其經
    與施用者之指證綜合判斷，已達於通常一般人均不致有所懷
    疑，而得確信施用者之指證為真實者，始得為有罪之認定（
    參最高法院93年度台上字第6750號判決）。
三、本件檢察官認被告二人涉犯前揭罪嫌，無非係以證人周銘
    輝、李昆忠於警詢及偵訊中之證述，及證人黃建成於警詢中
    之證述，0000000000號、0000000000號、0000000000號行
    動電話之通聯紀錄等為其主要依據。
四、檢察官提起上訴意旨略以：被告朱火泉於警詢中供稱：00
    00000000號行動電話係伊與被告簡明弘共同使用，周銘輝、
    黃建成、李昆忠確實會撥打該支電話與伊聯繫，伊都未向渠
    三人收取費用等語。被告簡明弘於警詢中供稱：伊知道周銘
    輝之第二級毒品安非他命係向被告朱火泉購買等語，益證證
    人周銘輝警詢、偵訊中所言更為可信。證人黃建成於99年
    9月17日上午10時21分25秒、10時32分52秒即撥打000000000
    0號與被告等聯繫，足見被告等早於當日10時許即已著手販
    賣海洛因予黃建成等語。
五、此部分訊據被告二人，均堅詞否認有為前揭販賣第一級及第
    二級毒品既遂、未遂等行為。被告朱火泉辯稱：伊是周銘輝
    的乾爹，不可能販賣毒品給周銘輝，而黃建成、李昆忠當天
    打電話來時，伊已被警方查獲，怎有可能打電話與黃建成、
    李昆忠約定毒品交易等語。被告簡明弘辯稱：伊與周銘輝沒
    有毒品往來，也沒有私底下見面過，伊被查獲當天，是警察
    叫伊接電話把黃建成、李昆忠約出來的等語。
六、被告二人被訴於99年9月3日販賣第二級毒品甲基安非他命予
    周銘輝既遂部分經查：
(一)、證人周銘輝於警詢、偵查中固一再證稱：我是於99年9月3日
    以公用電話撥打09177l5001號行動電話給被告簡明弘購買第
    二級毒品安非他命2000元，約在臺中市○區○○路與大雅路
    口交易等語（參警卷第38頁、第21771號偵卷第45、56頁筆
    錄）。且於99年11月8日在檢察官偵訊中具結證稱：「（問
    ：上次庭期時稱，於99年9月3日用公共電話打給簡明弘，購
    買安非他命一次？）是。」、「（問：依據朱火泉使用的00
    00000000通聯紀錄顯示，在99年9月3日上午4時24分、4時46
    分有2通無來電顯示的通聯紀錄，是否就是這二通？）有可
    能。」等語（參第21771號偵卷第56頁筆錄）。
(二)、惟被告朱火泉所有持用之0000000000號行動電話通聯顯示：
    99年9月3日4時24分36秒、4時46分07秒之通訊代碼均為「
    SMS-MTC」，起訴書所記載之99年9月3日21時19分，其中21
    時19分6秒有三筆，代碼分別為「SMS-MTC」、「SMSC」，21
    時19分12秒有一筆，代碼為「SMS-MTC」（資料外放），而
    經原審函詢遠傳電信股份有限公司結果，代碼「SMS-MTC」
    是接收簡訊，「SMSC」是簡訊中心發送之簡訊，99年9月3日
    21時19分6秒三筆及21時19分12秒一筆之通聯係屬簡訊，均
    未接通話，此有該公司100年3月15日遠傳(企營)字第100103
    03757號函及檢附之代碼說明表各1份附卷可稽（參原審卷二
    第23-25頁）。足見證人周銘輝證稱其於99年9月3日以公用
    電話撥打09177l5001號行動電話聯絡毒品交易事宜，與事實
    並不相符，而顯不足採。依前揭最高法院判例、判決意旨，
    此部分自非能單據證人周銘輝與事實顯不相符之證述，而為
    被告二人有罪之認定。
七、被告二人被訴於99年9月17日販賣第二級毒品甲基安非他命
    予周銘輝未遂部分經查：
(一)、證人周銘輝固於警詢中證稱：「（問:警方於99年09月l7日1
    6時許，在臺中市○區○○○路119號9樓之21查緝毒品案件
    時，你至該處做何事？）我當時要購買毒品施用，用我所有
    之0000000000號電話打給綽號多歲及阿弘男子0000000000號
    購買毒品施用。」等語（參警卷第37頁筆錄）。
(二)、惟被告朱火泉所有持用之0000000000號行動電話通聯顯示
    ：99年9月17日於起訴書所記載之16時11分許，並無與周銘
    輝使用之0000000000號行動電話聯絡之紀錄（資料外放）。
    證人周銘輝於99年11月8日在檢察官偵訊中具結證稱:「（
    問：99年9月17日查獲當日，是否有以0000000000號行動電
    話撥打0000000000號？）有。」、「（問：你是要找簡明弘
    或是朱火泉？）要找他們，但是沒有人接。」、「（問：當
    天是何時打電話給簡明弘？）下午3、4點左右。」等語（參
    第21771號偵卷第57頁筆錄）。且證人周銘輝使用之0000000
    000號行動電話通聯顯示：99年9月17日16時11分、16時15分
    14秒、16時22分25秒撥打到0000000000號行動電話之通話秒
    數均為0秒（參第21771號偵卷第68頁）。證人即查獲警員
    陳興隆於100年2月9日在原審審理中具結證稱：「（問：先
    查獲簡明弘，你們才去他們租屋處搜索，然後最後朱火泉才
    回到那邊查獲，然後才陸續有接到周銘輝、李昆忠、黃建成
    他們打這通電話過來是不是？）對，其中有一個是直接上樓
    找他們，應該是周銘輝。」、「（問：周銘輝就是剛好你們
    搜索的時候，周銘輝出現在那邊？）有稍微隔一段時間，不
    是說一起來。…因為那邊是出租大樓，他（指證人周銘輝）
    是直接上來他們（指被告二人）這間，…周銘輝走進來，我
    們看到就把他攔下來這樣，就給他盤查。」等語（參原審卷
    一第170頁背面、第171、175頁筆錄）。綜上足見：當天係
    證人周銘輝於16時11分至22分，連撥三通電話到0000000000
    號行動電話，欲向被告二人購買毒品，但被告二人均未與其
    交談聯絡，亦即無人接聽，其乃逕自前往被告二人之前揭租
    屋處，而經警查獲。
(三)、按犯罪之著手，係指行為人為實現犯意而開始實行犯罪構成
    要件之行為而言。販賣毒品罪之販賣者與購毒者就買賣毒品
    之重要內容有所表示且相合致時，縱使販賣者未實際交付毒
    品，仍應認已著手販賣毒品之實行；反之，若販賣者與應買
    者雙方就買賣毒品之重要內容並未有所意思表示而達成契約
    之合致，自難認其已著手於販賣毒品之構成要件行為（參最
    高法院98年度台上字第3885號判決）。查本件被告二人既未
    與證人周銘輝有何買賣甲基安非他命之聯絡，亦不知證人周
    銘輝竟會於渠二人被警逮獲後，逕自前來，渠二人自無任何
    販賣甲基非他命予證人周銘輝之犯意，更遑論有著手與證人
    周銘輝為買賣甲基非命之意思合致，是被告二人此部分自與
    販賣毒品未遂罪之構成要件不合。
八、被告二人被訴於99年9月17日販賣第一級毒品海洛因予黃建
    成未遂部分經查：
(一)、證人黃建成於警詢中固證稱：我於99年9月17日19時45分，
    在臺中市○區○○○路與忠明八街口為警查獲時，是以公共
    電話撥打給0000000000號行動電話，欲向被告朱火泉購買第
    一級毒品施用等語（參警卷第45頁筆錄)。
(二)、惟證人黃建成於100年2月9日在原審審理中具結證稱：「9
    月17日那天我是用0000000000號電話打的，是要問一個朋友
    的電話，不是要買毒品，結果不曉得，然後叫我到太原路那
    邊去。」（參原審卷一第156頁筆錄）。證人陳興隆警員
    於100年2月9日在原審審理中具結證稱：「證人黃建成於被
    告二人遭警查獲後，有撥打0000000000號行動電話，被告二
    人當時在警局內，我請被告簡明弘接聽電話，被告簡明弘說
    話的內容大概都是〈你現在在哪裡〉、〈朱火泉不在〉等，
    被告簡明弘不可能自己私底下跟對方談要交易毒品。」等語
    （參原審卷一第171-173頁筆錄）。被告朱火泉所有持用
    之0000000000號行動電話通聯顯示：99年9月17日19時15分
    17秒開始，有0000000000號行動電話打進來之紀錄（資料外
    放）。綜上足見：證人黃建成關於用什麼電話打給00000000
    00號行動電話，目的為何，於警詢及原審所證述完全不合，
    而參諸證人陳興隆警員前揭證詞，及0000000000號行動電話
    通聯前揭紀錄，可信證人黃建成於原審所言方為事實。
(三)、茲證人黃建成於警詢中所言既不可採，自不能據其警詢中之
    證述，而為被告二人不利之認定。又被告簡明弘係配合員警
    要求，將證人黃建成約到臺中市○區○○○路與忠明八街口
    供警查獲，其或被告朱火泉自無販賣毒品予證人黃建成之意
    ，也無著手與證人黃建成為買賣海洛因之意思合致，依前揭
    說明，被告二人此部分自亦與販賣毒品未遂罪之構成要件不
    合。
(四)、被告朱火泉所有持用之0000000000號行動電話通聯雖然顯示
    ：於99年9月17日上午10時21分25秒、10時32分52秒，證人
    黃建成持用之0000000000號行動電話有打進來之紀錄，惟證
    人黃建成從未證及該二通電話是與被告二人聯絡何事，依前
    揭判例意旨，自非能以推測或擬制之方法，認該二通電話係
    在與被告二人聯絡購買毒品事宜，而據為裁判之基礎。
九、被告二人被訴於99年9月17日販賣第一級毒品海洛因予李昆
    忠未遂部分經查：
(一)、證人李昆忠於警詢及偵訊中固證稱：99年9月17日17時30分
    ，在臺中市○區○○○路與忠明八街口為警查獲時，是用我
    0000000000號電話打給0000000000號行動電話，欲向被告朱
    火泉購買第一級毒品施用等語（參警卷第29頁、第21771號
    偵卷第48-49頁筆錄)。
(二)、惟證人李昆忠於100年2月9日在原審審理中具結證稱：「
    99年9月17日那天早上簡明弘打電話給我，他叫我過去，我
    不清楚他要做什麼，我後來有回一通電話給他，我問他有什
    麼事，他說本來以為是我要過去，所以才打那通電話給我，
    我沒有說要過去，電話就掛掉，我繼續睡覺，下午起床的時
    候，我又打另一通電話給他，我想問清楚為何叫我過去，他
    說沒事，電話就掛掉了，那天之後我再打電話給他，就都沒
    人接了。後來等好久他回電，我叫他過來的時候，他說他很
    忙，我說等一下要不要見面，才有約出去，後來就有警察過
    來。」等語（參原審卷第180頁筆錄），於100年9月29日在
    本院審理中具結證稱：（問：你在99年9月17日那個附近的
    時候，你的手機號碼？）0000000000。」、「（問：9月17
    日你在那個附近，你有無與被告簡明弘聯絡？）有。」、「
    （問：0000000000這個電話，你是否有印象？）有。」、「
    （問：這是誰在使用的？）是簡明弘在使用的。」、「（問
    ：你在9月17日當天，你有無打這支電話給簡明弘？）有。
    」、「（問：除了這支電話外，你有無打其他電話號碼給簡
    明弘？）沒有。」、「（問：你在9月17日那天，你聯絡簡
    明弘的時候，是那一天的什麼時候打的？）是早上簡明弘先
    打給我，叫我開車過去，我有說我沒有空，到下午2點多，
    我打電話給他，再約地方，就是臺中市○○○街那邊，是什
    麼路口我忘記了，約在那邊見面，我還沒有跟他見面，警察
    就來了，就是說，是我到達之後，警察就來，警察就帶走我
    到分局。」、「（問：早上簡明弘打電話給你，要你開車過
    去，簡明弘叫你開車過去，要做什麼？）我不知道，我當時
    還在睡覺，我有說，我沒有空，我就掛掉了。」、「（問：
    有無提到毒品的事情？）早上沒有。」、「（問：你在下午
    有跟他聯絡上，是不是在下午5點多的時間？）那時候，我
    沒有注意時間，可能大概那個時候。」、「（問：你下午起
    床後，打0000000000電話，是要做什麼？）就是早上對方有
    打給我，所以下午我才回電話給對方。」、「（問：打這電
    話，主要是回電話，另外也是要買毒品？）是。」、「（問
    ：回電的時候，大概是什麼時候？）我沒有看時間，已經隔
    下午2點已經很久了。」、「（問：回電，那你們談話的內
    容是什麼？）我就是問朱火泉在不在，對方有說朱火泉不在
    ，我就告訴對方，帶一個出來。」、「（問：帶一個出來，
    地點呢？）對方知道，是老地方，是在忠明八街口那邊。」
    、「（問：你是打完電話，立刻就過去，有無約時間？）沒
    有講到時間，我是講完電話，就直接過去，我在那邊等他。
    」、「（問：你剛剛所說，帶一個是多少的量、價錢？你有
    無付錢嗎？）1包，1000元的量，這對方知道，錢還沒有付
    ，後來就被警察抓到了。」、「（問：你到現場，你看到什
    麼情形？）我有先到，我有打電話給他打了好久，之後對方
    有回電給我說，他說他等一下就到了，但是過10分鐘左右警
    察就來了，這時候，對方他還沒有來。」、「（問：上午對
    方有打電話給你，叫你開車過去，你有說，你沒有空，後來
    在下午，在回電的時候，你有沒有問說對方，早上找你做什
    麼？）我沒有問。」、「（問：你下午與簡明弘聯絡上的時
    候，於警察來的時間，間隔有多久？）快1個小時。」、「
    （問：警察逮捕你的時間為何？）忘記了。」、「（問：你
    那一天下午與簡明弘聯絡上之後，簡明弘實際有無到場？）
    沒有到場，他人在分局了。」、「（問：根據朱火泉的說法
    ，9月17日你被警察抓到那一天，9月17日早上，你有打電話
    給朱火泉，要他拿海洛因給你止一下，有無此事？）17日凌
    晨的時候我有打。」、「（問：你這通電話打給朱火泉，朱
    火泉是如何說？）他有叫我過去找他。」、「（問：你剛剛
    一直說，當天早上簡明弘有打電話給你，這與凌晨你打電話
    給朱火泉，有無關係？）沒有關係，我是剛好12點過後，我
    就打給朱火泉，跟早上簡明弘打給我，是沒有關係。」、「
    （問：朱火泉叫你過去找他，他的意思是說，他那邊有海洛
    因，要賣給你？）不是，他是要請我的。」、「（問：那一
    天不管是你打給朱火泉，或是簡明弘打電話給你，有無約定
    下午3點半左右，在臺中市○區○○○街口要交付海洛因給
    你，有無這個約定？）沒有。」等語（參本院卷第16 4-167
    頁筆錄）。證人陳興隆警員於100年2月9日在原審審理中
    具結證稱：「證人李昆忠於被告二人遭警查獲後，有撥打00
    00000000號行動電話，被告二人當時在警局內，我請被告簡
    明弘接聽電話，被告簡明弘說話的內容大概都是〈你現在在
    哪裡〉、〈朱火泉不在〉等，被告簡明弘不可能自己私底下
    跟對方談要交易毒品。」等語（參原審卷一第171-173頁筆
    錄）。被告朱火泉所有持用之0000000000號行動電話通聯
    顯示：99年9月17日17時9分3秒才開始與證人李昆忠持用之
    0000000000行動電話有聯絡紀錄（資料外放）。綜上足見：
    99年9月17日凌晨證人李昆忠有打一通電話給被告朱火泉（
    電話號碼不詳），但被告朱火泉沒有與證人李昆忠約定買賣
    海洛因之事，當天上午被告簡明弘有以不詳號碼之電話打給
    證人李昆忠，只問證人李昆忠要不要過去，證人李昆忠在睡
    覺，表示不要過去，就掛斷，也未約定要交易毒品，當天下
    午證人李昆忠欲買海洛因而於17時9分3秒開始撥打00000000
    00號行動電話找被告二人，當時被告二人業遭警員逮獲，於
    電話鈴響後，陳興隆警員即叫被告簡明弘接聽，將證人李昆
    忠誘至臺中市○區○○○路與忠明八街口供警查獲。
(三)、茲既無證據證明被告二人於被逮獲之前有與證人李昆忠約定
    於99年9月17日15時30分在臺中市○區○○○路與忠明八街
    口交易海洛因之事，於被告二人被逮獲之後，被告簡明弘復
    係配合員警要求，將證人李昆忠約到臺中市○區○○○路與
    忠明八街口供警查獲，其或被告朱火泉自無販賣毒品予證人
    李昆忠之意，也無著手與證人李昆忠為買賣海洛因之意思合
    致，依前揭說明，被告二人此部分自亦與販賣毒品未遂罪之
    構成要件不合。
(四)、被告簡明弘於99年9月17日15時30分在臺中市○區○○○路
    與忠明八街為警查獲時，雖經警在其身上扣得海洛因2包，
    惟被告簡明弘於警詢初始即供稱：「在我身上查扣之第一級
    毒品海洛因2小包為朱火泉無償提供。」等語（參警卷第24
    頁筆錄），當天於檢察官聲請羈押經原審法院訊問時亦供稱
    ：「查扣的2包海洛因是朱火泉給我的，他拿給我使用的，
    就是因為我有欠他金錢，他叫我幫他送毒品抵債，就是他叫
    我送，並供給施用，還有之前欠的4000元就可抵銷。」等語
    （參聲羈卷第4頁背面筆錄）。又原審判決雖以被告簡明弘
    於檢察官聲請羈押時向原審法院供稱：「（問：你當天要送
    毒品去給何人？）給綽號阿忠之男子，就是李昆忠。」、「
    （問：如何李昆忠聯絡？）是朱火泉與李昆忠聯絡，朱火泉
    再打電話給我，朱火泉說李昆忠在那裡，要我送毒品1包過
    去給他，至於金錢部分，李昆忠說他會與朱火泉算。」、「
    （問：朱火泉跟你說，李昆忠要買毒品，要你送過去嗎？）
    是的。」等語，據為被告二人於當日15時30分欲販賣海洛因
    1 包予證人李昆忠之認定。然被告簡明弘為前揭陳述後，緊
    接著法官問：「你在查獲該處做何事？）時，被告簡明弘答
    ：「我去購買樂透採，就是大樂透。」等語（參聲羈卷第4
    頁背面筆錄），此核諸法官再問：「99年9月17日查獲李昆
    忠，李昆忠確實有跟你說他會再跟朱火泉算錢」，被告簡明
    弘答：「是的。」等語（參聲羈卷第6頁筆錄），但證人李
    昆忠99年9月17日當天並未對被告簡明弘說他會跟被告朱火
    泉算錢（參前揭證人李昆忠筆錄），及被告簡明弘前揭所言
    與其於警詢時供稱：「（問：據李昆忠警訊筆錄指稱於99年
    7月底用其所有之0000000000撥打朱火泉之0000000000電話
    聯絡購買第一級毒品海洛因1小包1000元，係由你拿至臺中
    市○區○○○路與忠明八街口交易，是否有這回事？）有的
    ，當時我要去跟朱火泉拿毒品，剛好朱火泉要我將海洛因1
    小包拿給李昆忠，我沒向李昆中收取費用，因為購買毒品的
    錢都是朱火泉算的。」等語（參警卷第22-23頁筆錄）類似
    等。可推斷前揭筆錄記載99年9月17日當天被告簡明弘回答
    要送毒品去給李昆忠等語，應係其與99年8月30日（即前揭
    論罪科刑部分）送1包海洛因予證人李昆忠部分混淆所致，
    否則被告簡明弘為何一開始就說99年9月17日被查扣之該2包
    海洛因是被告朱火泉拿給伊使用的，並說伊到被查獲處是為
    了要購買樂透採，且被告簡明弘果係與證人李昆忠事先約好
    於當日15時30分許，在臺中市○區○○○路與忠明八街交易
    海洛因，為何證人李昆忠屆時卻未出現，並遲至17時9分許
    才打電話要向被告二人購買海洛因。本院因認縱然被告二人
    於聲羈訊問中曾自白99年9月17日15時30分，是欲賣1包海洛
    因予證人李昆忠，而被警查獲等語，亦不能據為被告二人不
    利之認定。
十、此外，復查無其他積極證據足資證明被告二人有何公訴人所
    指之於99年9月3日及99年9月17日販賣第二級毒品甲基安非
    他命予周銘輝既未遂各一次，於99年9月17日販賣第一級毒
    品海洛因予黃建成、李昆忠未遂各一次等犯行，依前揭判例
    意旨及法條規定，此部分即應為被告二人有利之認定，更不
    必有何有利之證據，並應為被告二人此部分均為無罪之諭知
    。原審法院就販賣海洛因予李昆忠未遂部分未詳予勾稽上開
    證據，遽對被告二人為論罪科刑之判決，尚有未合，被告二
    人上訴就此部分否認犯罪，並指摘原審判決此部分不當，為
    有理由，本院自應將原審判決就此部分予以撤銷改判，改為
    被告二人此部分均為無罪之判決。另其他部分原審以不能證
    明被告二人犯罪為由，均諭知被告二人無罪之判決，並無不
    合，檢察官上訴意旨，仍執詞指摘原判決不當，提起上訴，
    為無理由，應予駁回。
據上論斷，應依刑事訴訟法第368條、第369條第1項前段、第364
條、第299條第1項前段、第301條第1項，毒品危害防制條例第4
條第1項、第17條第2項、第19條第1項，刑法第11條、第28條、
第47條第1項、第59條、第51條第5款，判決如主文。
本案經檢察官林蓉蓉到庭執行職務。
中    華    民    國   100    年    10    月    13    日
            刑事第七庭    審判長法  官  林  榮  龍
                                法  官  王  義  閔
                                法  官  李  秋  娟
以上正本證明與原本無異。
如不服本判決應於收受送達後十日內向本院提出上訴書狀，其未
敘述上訴理由者，並得於提起上訴後十日內向本院補提理由書狀
（均須按他造當事人之人數附繕本）「切勿逕送上級法院」。惟
駁回部分應依刑事妥速審判法第9條之規定辦理。
                                書記官  詹  錫  朋
中    華    民    國   100    年    10    月    13    日
附錄論罪科刑法條
毒品危害防制條例第4條第1項
製造、運輸、販賣第一級毒品者，處死刑或無期徒刑；處無期徒
刑者，得併科新臺幣2000萬元以下罰金。